Renzo López Lozano

Tel: +51 922914520, Email: rlopezlo3434@gmail.com

Perfil

Soy un Desarrollador Web apasionado con más de 1 año de experiencia en el campo de la

programación. Mi enfoque es la mejora continua y la adopción de las últimas tendencias

tecnológicas para ofrecer buenos resultados, permitiendo realizar software escalable

haciendo uso de metodologías ágiles. Además, cuento con habilidades en la gestión de

proyecto y buen trabajo en equipo.

Educación

Tecsup – Perú

Diseño y Desarrollo de software

- Marzo 2020 - Actualidad

Habilidades:

Frontend: React Js, Javascript, CSS, HTML, Angular

Backend: Node Js, Express, Spring-Boot, C#, .Net

Base de datos: MySql, SqlServer

Otros: Git

Experiencia Laboral

Supervan S.A.C - App Developer

- Enero 2023 - Marzo 2023

• He desempeñado el rol de App Developer, logrando exitosamente completar

todos los requisitos para el desarrollo. Esto fue posible gracias al trabajo

colaborativo del Backend

Se usó como tecnologías principales TypeScript, React Native y SharePoint lo que

me permite crear interfaces interactivas y sólidas. Gracias a esto pudimos

implementar el desarrollo la app para el mantenimiento de reporte de fallas de los

vehículos

Tecnologías usadas - · React Native - TypeScript - Node JS

Sapiens Consulting - Analista Programador

- Mayo 2023 - Agosto 2023

- Desarrollo de software altamente escalable para diversas empresas, trabajando de la mano colaborativamente con el grupo de Backend y Diseño.
- Trabajo en el mantenimiento e implementación de funciones en otros proyectos en el lenguaje C# y en el Front con Angular Js, con el objetivo de mejorar la experiencia de los usuarios.

Tecnologías usadas ~ C#, Angular JS, .Net, Java

Petroamerica - Full Stack developer

- Junio 2023 - Octubre 2023

- Soy responsable del mantenimiento y mejora del sistema de facturación desarrollado en Java, centrándome en satisfacer los requerimientos que se presenten en la empresa.
- Trabajo en la implementación de funciones en la intranet de la empresa desarrollada en ReactJS. Especialmente en la lectura de archivos y consumo de servicios web, entre otras tareas.
- Desarrollo de funciones para automatizar los procesos del negocio en la aplicación móvil de la empresa, con el objetivo de garantizar la eficiencia y satisfacción de los trabajadores.

Tecnologías usadas ~ React-native, Rectjs, Node Js y Electrón, Java